臺灣板橋地方法院民事裁定　　　　　100年度消債更字第231號
聲　請　人
即 債務 人　陳建呈原姓名：.
上列聲請人因消費者債務清理事件聲請更生，本院裁定如下：
    主  文
聲請人陳建呈自中華民國一百年十二月九日下午四時起開始更生
程序。
命司法事務官進行本件更生程序。
    理  由
一、按「債務人不能清償債務或有不能清償之虞者，得依本條例
    所定更生或清算程序，清理其債務。」、「法院開始更生程
    序之裁定，應載明其年、月、日、時，並即時發生效力。」
    、「法院裁定開始更生或清算程序後，得命司法事務官進行
    更生或清算程序；必要時，得選任律師、會計師或其他適當
    之自然人或法人一人為監督人或管理人。」，消費者債務清
    理條例第3 條、第45條第1項、第16條第1項前段定有明文。
二、聲請意旨略以：聲請人於民國100年5月與最大債權銀行台新
    銀行申請協商，台新銀行所開立條件為：分期72期、0%利率
    、每月還款新臺幣（下同）8,000元之協商方案，但聲請人
    還有另外三家已被外賣之資產管理公司債權，三家資產管理
    公司均同意比照台新銀行所提之方案辦理，使聲請人每月還
    款總金額高達24,858元【計算式：台新銀行等一般銀行8,00
    0元+萬榮行銷顧問股份有限公司9,046元（651,305/72=9,04
    6）+良京實業股份有限公司5,874元（422,935/72=5,874）+
    富邦金控創業投資股份有限公司1,938（139,519/72=1,938
    ），總計共24,858元】，聲請人每月平均收入（含獎金）53
    ,370元，扣除協商還款金24,858元後及必要扶養22,000元（
    因配偶為短期派遣零工，每月收入不穩定，平均月收入不足
    2萬元，幫忙負擔家庭支出已是極限，故小孩扶養費均由聲
    請人負擔）後，僅餘6,512元（計算式：收入平均53,370元-
    協商24,858元-扶養22,000元=6,512元），不足以維持正常
    生活，致協商破裂，爰聲請更生等語。
三、經查，聲請人主張之上開事實，業據其提出財產及收入狀況
    說明書、債權人清冊、戶籍謄本、前置協商不成立通知書、
    聲請人之財政部臺灣省北區國稅局財產歸屬資料清單及98、
    99年度綜合所得稅各類所得資料清單、聯合徵信中心當事人
    查詢個人資料（信用報告）回覆書及薪資通知單等為證，復
    經本院依職權台北富邦銀行函查屬實。此外，本件又查無聲
    請人有消費者債務清理條例第6條第3項、第8條或第46條各
    款所定駁回更生聲請之事由存在。是本件更生聲請，即屬有
    據，應予准許，並依上開規定命司法事務官進行本件更生程
    序，爰裁定如主文。
四、至於聲請人於更生程序開始後，應另提出足以為債權人會議
    可決或經法院認為公允之更生方案以供採擇，俾免更生程序
    進行至依消費者債務清理條例第61條規定應行清算之程度，
    附此明。
中    華    民    國   100    年    12    月    9     日
                  民事第二庭    法  官  楊千儀
上為正本係照原本作成。
本件不得抗告。
本裁定已於100年12月9日下午4時公告。
中    華    民    國   100    年    12    月    9     日
                                書記官  劉鴻傑